---
title: "OUR DASHBOARD"
output: 
  flexdashboard::flex_dashboard:
    orientation: rows
    vertical_layout: fill
    theme: cosmo
    logo: 'surf_logo.png'
---

<style>
/* Fond général du dashboard */
body {
  background-color: #001219 !important;
}

.navbar {
  background-image: linear-gradient(to right, #005f73, #0a9396, #001219) !important;
  border: none;
}

/* 1. Images de fond pour les 3 blocs */
#meilleur-moment {
  background: url('surfeur_sur_vague.png') no-repeat center center / cover !important;
}

#plus-haute-vague {
  background: url('surfeur_sur_vague2.png') no-repeat center center / cover !important;
}

#qualite-mer {
  background: url('surf3.jpg') no-repeat center center / cover !important;
}

/* Harmonisation de TOUS les titres (ValueBoxes, Jauge et Titres de graphiques/tableaux) */
.value-box .value, 
.value-box .caption, 
#qualite-mer .chart-title,
#titre-vagues .chart-title,
#titre-vent .chart-title,
#titre-tableau .chart-title {
  color: #ffffff !important; 
  text-shadow: 2px 2px 10px rgba(0,0,0,1) !important;
  font-weight: 800 !important;
  text-transform: uppercase;
  opacity: 1 !important;
  font-size: 18px !important; /* Taille ajustée pour les titres de graphique */
}

/* On force le conteneur du titre à être transparent aussi */
.chart-title {
  border-bottom: 1px solid rgba(255, 255, 255, 0.2) !important;
  background: transparent !important;
}
/* 3. Diminuer la taille du texte spécifiquement pour le Meilleur Moment */
#meilleur-moment .value {
  font-size: 22px !important; /* Ajustez ce chiffre selon vos besoins */
}

/* 4. Changer les couleurs de la jauge (enlever l'orange) */
.gauge svg text {
  fill: white !important; /* Chiffres de la jauge en blanc */
  font-weight: bold;
}

.gauge svg path {
  stroke-width: 12; /* Jauge plus épaisse */
}
/* Rendre les blocs de graphiques et tableaux transparents comme le fond */
.chart-wrapper, .chart-stage {
  background: transparent !important;
  border: 1px solid rgba(255, 255, 255, 0.3) !important;
  border-radius: 15px !important;
}

/* Forcer le texte du tableau et des infos en blanc */
.dataTables_wrapper, .dataTables_info, .dataTables_paginate, .dataTables_filter, .dataTables_length {
  color: white !important;
}

/* Style du tableau : fond transparent, texte blanc et bordures blanches */
table.dataTable {
  background-color: transparent !important;
  color: white !important;
  border: 1px solid white !important;
}

table.dataTable tbody tr {
  background-color: transparent !important;
}

table.dataTable thead th {
  color: #7FFFD4 !important; /* Turquoise pour les titres pour le style */
  border-bottom: 1px solid white !important;
}

/* Bordures blanches des cases du tableau */
table.dataTable.cell-border tbody th, table.dataTable.cell-border tbody td {
  border-top: 1px solid rgba(255, 255, 255, 0.5) !important;
  border-right: 1px solid rgba(255, 255, 255, 0.5) !important;
}

</style>

```{r setup, include=FALSE}
library(flexdashboard)
library(tidyverse)
library(reticulate)
library(plotly)
library(DT)
#py_install(c("requests", "beautifulsoup4", "pandas"))

# 1. EXECUTION DU SCRIPT PYTHON
# On utilise reticulate pour appeler votre fonction Python
source_python("surf_scrap.py")
scrap_to_csv("https://www.surf-report.com/meteo-surf/lacanau-s1043.html", "data_surf.csv")

# 2. IMPORT ET PREPARATION DES DONNEES
data <- read_csv("data_surf.csv") %>%
  mutate(
    wave_num = as.numeric(waves_size),
    # Nettoyage du vent pour les calculs (on extrait le chiffre entre les \n)
    wind_num = as.numeric(str_extract(wind_speed, "[0-9.]+")),
    # Variable pour l'axe X des graphiques (combinaison Jour + Heure)
    time_label = paste(day, hour),
    idx = row_number() 
  
  )

# 3. CALCUL DES KPIs
# A. Plus haute vague
max_wave <- max(data$wave_num, na.rm = TRUE)

# B. Meilleur moment (Critères : vague >= 1m, vent <= 50km/h, vent du Nord)

best_spots <- data %>%
  filter(wave_num >= 1.0, 
         wind_num <= 50, 
         str_detect(wind_direction, "Nord") | str_detect(wind_direction, "N"))


if(nrow(best_spots) == 0) {
  best_moment <- data[which.max(data$wave_num), ]
} else {
  best_moment <- best_spots[1, ] 
}
```

Row {data-height=180}
-----------------------------------------------------------------------

### Meilleur Moment de la semaine {#meilleur-moment}
```{r}
valueBox(paste(best_moment$day, "-", best_moment$hour), 
         caption = "Moment idéal pour surfer",
       )
        
```

### Plus haute vague (Moyenne) {#plus-haute-vague}
```{r}
valueBox(paste(max_wave, "m"), 
         caption = "Hauteur maximale (Moyenne)",
         )

```

### Qualité de la mer {#qualite-mer}
```{r}
# 40 pts si vague >= 1m, 30 pts si vent <= 50, 30 pts si vent du Nord
score <- 0
if(best_moment$wave_num >= 1.0) score <- score + 40
if(best_moment$wind_num <= 50) score <- score + 30
if(str_detect(best_moment$wind_direction, "Nord")) score <- score + 30

gauge(score, min = 0, max = 100, symbol = '%', gaugeSectors(
  success = c(70, 100), warning = c(40, 69), danger = c(0, 39),
  colors = c("#F0FFFF", "#00CED1", "#40E0D0")
))
```

Row {data-height=400}
-----------------------------------------------------------------------

### Évolution de la taille des vagues {#titre-vagues}
```{r}
p1 <- ggplot(data, aes(x = idx, y = wave_num, text = time_label)) +
  geom_line(color = "#0a9396", size = 1) +
  geom_point(color = "#94d2bd") +
  theme_minimal() +
  theme(
    plot.background = element_rect(fill = "transparent", color = NA),
    panel.background = element_rect(fill = "transparent", color = NA),
    text = element_text(color = "white"),
    axis.text = element_text(color = "white"),
    panel.grid.major = element_line(color = "rgba(255,255,255,0.1)"),
    panel.grid.minor = element_blank()
  ) +
  labs(x = "Chronologie (7 jours)", y = "Hauteur (m)")

ggplotly(p1, tooltip = "text")
```

### Évolution de la vitesse du vent {#titre-vent}
```{r}
p2 <- ggplot(data, aes(x = idx, y = wind_num, text = time_label, group = 1)) +
  geom_area(fill = "#0a9396", alpha = 0.4) +
  geom_line(color = "#94d2bd", size = 1) +
  theme_minimal() +
  theme(
    plot.background = element_rect(fill = "transparent", color = NA),
    panel.background = element_rect(fill = "transparent", color = NA),
    text = element_text(color = "white"),
    panel.grid.major = element_line(color = "#005f73"),
    axis.text = element_text(color = "white"),
    panel.grid.minor = element_blank()
  ) +
  labs(x = "Prévisions (7 jours)", y = "Vitesse (km/h)")

ggplotly(p2, tooltip = "text")
```

Row {data-height=400}
-----------------------------------------------------------------------

### Tableau détaillé des prévisions {#titre-tableau}
```{r}

data %>%
  select(day, hour, waves_size, wind_direction) %>%
  datatable(options = list(pageLength = 6, dom = 'tip'), 
            colnames = c("Jour", "Heure", "Taille (m)", "Orientation Vent"),
            class = 'stripe hover cell-border')
```